臺灣板橋地方法院刑事判決　　　　　　　93年度訴字第1581號
公　訴　人　臺灣板橋地方法院檢察署檢察官
被　　　告　甲○○
上列被告因違反毒品危害防制條例案件，經檢察官提起公訴（93
年度毒偵字第2633號），以及移送併案審理（臺灣板橋地方法院
檢察署93年度核退毒偵字第917 號、93年度毒偵字第4402號、第
4446號、94年度核退毒偵字第412 號），本院判決如下：
    主  文
甲○○連續施用第一級毒品，累犯，處有期徒刑壹年肆月。扣案
附著第一級毒品海洛因粉末（量微無法析離秤重）之殘渣袋壹只
沒收銷燬之。
    事  實
一、甲○○前於民國87年間因施用毒品案件，經依本院87年度毒
    聲字第2752號裁定送觀察、勒戒後，認有繼續施用毒品之傾
    向，本院以87年度毒聲字第3297號裁定令入戒治處所施以強
    制戒治，嗣因執行強制戒治成效及格，無繼續戒治之必要，
    本院以88年度毒聲字第2259號裁定停止戒治，所餘期間付保
    護管束，於88年4 月27日釋放出所，該停止戒治付保護管束
    期間於88年11月18日期滿後，由臺灣板橋地方法院檢察署檢
    察官於89年1 月21日以89年度戒毒偵字第66號為不起訴處分
    確定。另於85年間因違反麻醉藥品管理條例案件，經臺灣士
    林地方法院以86年度易緝字第136 號判處有期徒刑6 月確定
    ，於88年4 月27日入監服刑，於88年8 月10日執行徒刑完畢
    。詎仍不思戒絕毒癮，復基於施用第一級毒品海洛因之概括
    犯意，於下列時間、地點，連續多次以將第一級毒品海洛因
    和水稀釋後置於針筒內注射之方式施用第一級毒品海洛因而
    為警查獲：
  (一)於93年2 月4 日晚間11時許為警採集其尿液前26小時內某時
    許，在不詳處所，施用第一級毒品海洛因1 次。嗣經警於93
    年2 月4 日中午12時20分許，在其位於臺北縣中和市○○路
    208 巷35號4 樓住處內查獲。
  (二)於93年4 月20日凌晨1 時30分許為警採集其尿液前26小時內
    某時，在不詳處所，施用第一級毒品海洛因1 次。嗣經警於
    93年4 月19日晚間11時許，在其位於臺北縣中和市○○路20
    8 巷35號5 樓頂樓加蓋之住處內查獲。
  (三)於93年7 月13日上午9 時許，在其友人林群超位於臺北縣永
    和市○○路236 巷1 弄7 號3 樓住處內，施用第一級毒品海
    洛因1 次。嗣經警於同日下午6 時10分許，在上址查獲。
  (四)於93年7 月16日下午4 時許為警採集其尿液前26小時內某時
    許，在不詳處所，施用第一級毒品海洛因1 次。嗣經警於93
    年7 月16日偵辦其涉犯洗錢防制法案件時，查覺其精神狀態
    有異而採集其尿液送驗結果呈鴉片類陽性反應而查獲。
  (五)於93年8 月6 日晚間8 時50分許為警採集其尿液前26小時內
    某時許，在不詳處所，施用第一級毒品海洛因1 次。嗣經警
    於93年8 月6 日晚間7 時45分許，在其友人林群超位於上址
    品海洛因粉末（量微無法析離秤重）之殘渣袋1 只，始得悉
    上情。
二、案經臺北市政府警察局中山分局報請臺灣板橋地方法院檢察
    署檢察官偵查起訴，以及移送併案審理。
    理  由
一、上揭事實，業據被告甲○○於警詢時（見臺灣板橋地方法院
    檢察署94年度核退毒偵字第412 號偵查卷第16頁）及本院訊
    問時供承不諱（本院94年3 月7 日準備程序筆錄及94年4 月
    6 日審判筆錄），而其於93年2 月4 日晚間11時許、93年4
    月20日凌晨1 時30分許、93年7 月13日晚間10時許、93年7
    月16日下午4 時許及93年8 月6 日晚間8 時50分許，分別經
    警採集其尿液送驗結果，確均呈鴉片類陽性反應（其中除93
    年8 月6 日晚間10時許採尿送驗結果僅呈鴉片類陽性反應外
    ，其餘均同時呈鴉片類及【甲基】安非他命類陽性反應，而
    被告另涉犯施用第二級毒品安非他命罪嫌部分，另經本院以
    93年度易字第1030號判處有期徒刑8 月），此有臺灣尖端先
    進生技醫藥股份有限公司濫用藥物檢驗報告正本3 紙及臺灣
    檢驗科技股份有限公司濫用藥物尿液檢驗報告影本2 紙附卷
    可稽；另被告在如事實欄(五)所示時間、地點為警起獲其所有
    之殘渣袋1 只，經送內政部警政署刑事警察局鑑定，其內附
    著物因量微無法秤重，以有機溶解洗滌，取其洗滌液鑑驗結
    果，檢出第一級毒品海洛因成份，有該局94年1 月10日刑鑑
    字第0930239896號鑑定書1 件附卷可佐，所含毒品成份與被
    告尿液檢出之毒品反應相符，足認被告自白與事實相符。此
    外，並有臺灣高等法院被告前案紀錄表及臺灣板橋地方法院
    檢察署89年度戒毒偵字第66號不起訴處分書各1 件存卷可按
    。本案事證明確，被告於強制戒治處分執行完畢釋放出所後
    ，5 年以內再犯本案施用毒品犯行應堪認定，應予依法論罪
    科刑。
二、核被告所為，係犯毒品危害防制條例第10條第1 項之施用第
    一級毒品罪。被告施用第一級毒品海洛因前、後持有第一級
    毒品海洛因之低度行為應為其施用該毒品之高度行為所吸收
    ，不另論罪。其先後多次施用第一級毒品海洛因之行為，時
    間緊接，方法相同，所犯係犯罪構成要件相同之罪名，顯係
    基於概括犯意而為，為連續犯，應依刑法第56條規定論以一
    罪並加重其刑。原公訴意旨雖未敘及如事實欄(二)、(三)、(四)、
    (五)所示之被告施用第一級毒品海洛因等犯罪事實，然此部分
    與提起公訴之犯罪事實既具連續犯之裁判上一罪關係，應為
    起訴效力所及，且經檢察官移送併案審理（臺灣板橋地方法
    院檢察署93年度核退毒偵字第917 號、93年度毒偵字第4402
    號、第4446號、94年度核退毒偵字第412 號），本院自應併
    予審理。又被告於85年間因違反麻醉藥品管理條例案件，經
    臺灣士林地方法院以86年度易緝字第136 號判處有期徒刑6
    月確定，於88年4 月27日入監服刑，於88年8 月10日執行徒
    刑完畢，有臺灣高等法院被告全國前案紀錄表1 件在卷可查
    ，其於5 年內再犯本案有期徒刑以上之罪，為累犯，應依刑
    法第47條規定遞予加重其刑。爰審酌被告前已因施用毒品，
    獲得不起訴處分之寬典，仍不能戒除毒癮，再次漠視法令禁
    制而犯本罪，惟其施用毒品所生危害，實以自戕身心健康為
    主，對於他人生命、身體、財產等法益，尚無明顯而重大之
    實害，暨其施用毒品之次數、犯罪後之態度等一切情狀，量
    處如主文所示之刑，以示懲儆。
三、被告於93年8 月6 日晚間7 時45分許，在其友人林群超位於
    臺北縣永和巿保平路236 巷1 弄7 號3 樓住處內，為警自其
    攜帶之皮包內起獲附著第一級毒品海洛因粉末（量微無法析
    離秤重）之殘渣袋1 只，屬被告所有供施用第一級毒品海洛
    因所用之物，業據其於警詢時供承在卷（見臺灣板橋地方法
    院檢察署93年度毒偵字第4446號偵查卷第15頁），惟其內附
    著之第一級毒品海洛因粉末無法與該殘渣袋分離，應依毒品
    危害防制條例第18條第1 項前段規定沒收銷燬之。至如附表
    所示扣押物品，分別為警自如附表所示處所起獲，有臺北巿
    政府警察局中山分局警備隊臨檢紀錄表影本、臺北縣政府警
    察局中和分局搜索扣押筆錄暨扣押物品目錄表、臺北巿政府
    警察局大安分局刑事案件報告單、臺北縣政府警察局中和分
    局刑事案件報告書影本各1 份在卷足憑，且均為被告否認屬
    其所有，復查無其他積極證據足認確屬被告所有之物，而違
    禁物部分亦未經檢察官聲請單獨宣告沒收，故均不予宣告沒
    收，併予敘明。
據上論斷，應依刑事訴訟法第299 條第1 項前段，毒品危害防制
條例第10條第1 項、第18條第1 項前段，刑法第11條前段、第56
條、第47條，判決如主文。
本案經檢察官陳鴻濤到庭執行職務。
中　　華　　民　　國　　94　　年　　4 　　月　　20　　日
                  刑事第九庭審判長法　官　胡　堅　勤
                                  法　官　李　君　豪
                                  法  官  王　瑜　玲
上列正本證明與原本無異。
如不服本判決，應於判決送達後10日內向本院提出上訴狀（應附
繕本），上訴於臺灣高等法院。
中　　華　　民　　國　　94　　年　　4 　　月　　20　　日
                                  書記官  黃  頌  棻
附錄本案論罪科刑法條：
毒品危害防制條例第10條
施用第一級毒品者，處六月以上五年以下有期徒刑。
施用第二級毒品者，處三年以下有期徒刑。
附表：
┌──┬─────────┬──────┬───────┐
│編號│　查獲時間及地點  │　扣押物品  │　起獲處所    │
├──┼─────────┼──────┼───────┤
│1   │93年2月4日中午12時│第一級毒品海│甲○○之友人林│
│    │20分許            │洛因1 包（淨│金樹躺臥之枕頭│
│    │臺北縣中和巿景安路│重0.1公克） │下方          │
│    │208巷35號4樓      │            │              │
├──┼─────────┼──────┼───────┤
│2   │93年4 月19日晚間11│已使用注射針│甲○○之友人林│
│    │時許              │筒1 支及尖頭│金樹所有之外套│
│    │臺北縣中和巿景安路│吸管1支     │口袋內        │
│    │208巷35號5樓頂樓加│            │              │
│    │蓋公寓            │            │              │
├──┼─────────┼──────┼───────┤
│3   │93年7月13日下午6時│第一級毒品海│甲○○使用房間│
│    │10分許            │洛因1 包（淨│之置物櫃上及垃│
│    │臺北縣永和巿保平路│重0.1 公克）│圾筒內        │
│    │236巷1弄7號3樓    │及注射針筒1 │              │
│    │                  │支          │              │
│    │                  ├──────┼───────┤
│    │                  │第一級毒品海│甲○○之友人林│
│    │                  │洛因2 包（淨│群超使用之房間│
│    │                  │重0.3 公克）│內            │
│    │                  │、第二級毒品│              │
│    │                  │安非他命1 包│              │
│    │                  │（淨重0.3 公│              │
│    │                  │克）、注射針│              │
│    │                  │筒3 支、吸食│              │
│    │                  │器1組       │              │
├──┼─────────┼──────┼───────┤
│4   │93年8 月6 日晚間7 │注射針筒1支 │甲○○使用房間│
│    │時45分許          │            │之垃圾筒內    │
│    │臺北縣永和巿保平路├──────┼───────┤
│    │236巷1弄7號3樓    │注射針筒2 支│甲○○之友人林│
│    │                  │、毒品殘渣袋│群超使用之房間│
│    │                  │1 個、尖頭吸│內            │
│    │                  │管2 支、玻璃│              │
│    │                  │球管2 支、止│              │
│    │                  │血帶1 條、沾│              │
│    │                  │有血跡之衛生│              │
│    │                  │紙1張       │              │
└──┴─────────┴──────┴───────┘
